臺灣板橋地方法院刑事判決　　　　　　　96年度易字第3068號
公　訴　人　臺灣板橋地方法院檢察署檢察官
被　　　告　甲○○
　　　　　　　　　　（現於臺灣桃園監獄另案執行中）
上列被告因竊盜案件，經檢察官提起公訴（96年度偵字第21427
號），本院判決如下：
    主  文
甲○○竊盜，處有期徒刑陸月，如易科罰金，以新臺幣壹仟元折
算壹日；減為有期徒刑月，如易科罰金，以新臺幣壹仟元折算
壹日。
    事  實
一、甲○○前於民國92年至94年間，因贓物、竊盜、竊盜、毒品
    、毒品等案件，分別經法院判處有期徒刑3月、7月、5月、6
    月、1年2 月確定，經定應執行刑後，於95年6月13日假釋出
    監付保護管束，原刑期應於95年12月22日期滿，嗣經撤銷假
    釋，於96年4 月23日入監執行殘刑（不構成累犯）。然其於
    95 年12 月10日17時許，與其友人黃漢宇至台灣縣后里鄉○
    ○路○○路路口附近之旅館投宿，因黃漢宇遭通緝而當日突
    為警查獲帶離後，甲○○竟基於不法意圖之故意，於95年12
    月11 日13 時許，在臺中縣后里鄉○○路與甲后路路口，以
    黃漢宇先前為託其進入登記在黃漢斌名下而由黃漢宇所使用
    之車牌號碼2012-SC 號自小客車內代取充電器而交付之汽車
    遙控器乙只，進入該汽車內徒手竊取車用音響1 組，得手後
    即持往臺中市建國跳蚤市場以新台幣10,000元之價格變賣之
    。嗣經黃漢宇發現後報警處理，始悉上情。
二、案經黃漢宇訴由苗栗縣警察局苗栗分局報告臺灣苗栗地方法
    院檢察署呈請臺灣高等法院檢察署檢察長移轉臺灣彰化地方
    法院檢察署，並經臺灣彰化地方法院檢察署呈請臺灣高等法
    院檢察署檢察長移轉台灣板橋地方法院檢察署檢察官偵查起
    訴。
    理  由
一、按被告以外之人於審判外之言詞或書面陳述，除法律有規定
    者外，不得作為證據；又被告以外之人於審判外之陳述，雖
    不符合同法第159 條之1 至第159 條之4 之規定，但經當事
    人於審判程序同意作為證據，法院審酌該言詞陳述或書面陳
    述作成時之情況，認為適當者，亦得為證據。當事人、代理
    人或辯護人於法院調查證據時，知有第159 條第1 項不得為
    證據之情形，而未於言詞辯論終結前聲明異議者，視為有前
    項之同意，刑事訴訟法第159 條第1 項，及第159 條之5 ，
    分別定有明文。本判決下列所引用之各該被告以外之人於審
    判外之陳述，雖屬傳聞證據，惟均經當事人於法院準備程序
    及審判期日中表示無意見，而不予爭執，且迄至言詞辯論終
    結前亦未再聲明異議，法院審酌此等證據資料製作時之情況
    ，尚無違法不當及證明力明顯過低之瑕疵，亦認為以之作為
    證據應屬適當，故揆諸前開規定，依刑事訴訟法第159 條之
    5 規定，認前揭證據資料均例外有證據能力。
二、上開事實，業據被告於本院審理時坦承不諱，核與告訴人黃
    漢、黃漢斌於警詢中所述相符，復有前述車輛音響遭竊照片
    2 幀附卷可佐，堪信被告自白與事實相符。是本件事證明確
    ，被告犯行，應以認定。
三、核被告甲○○所為，係犯刑法第320 條第1 項之竊盜罪。爰
    審酌被告雖於犯後坦承犯行，然其正值青壯，不思努力工作
    賺取收入，竟屢犯竊盜犯行，有臺灣高等法院被告前案紀錄
    表在卷可稽，暨衡其犯罪動機、目的、手段、所生危害等一
    切情狀，量處如主文所示之刑，及諭知如易科罰金之折算標
    準。又被告本件犯行之時間係在96年4 月24日以前，合於中
    華民國九十六年罪犯減刑條例第2 條第1 項第3 款之規定，
    且非同條例第3 條所定不得減刑之罪，是就其前開所犯之罪
    ，併依上開減刑條例規定就其前開之罪之宣告刑，減其二分
    之一之刑期，並諭知如易科罰金之折算標準，以示懲儆。至
    被告所持用以竊盜所用之汽車遙控器1 只，係黃漢宇所有，
    非屬被告所有，業據其供承在卷，爰不予宣告沒收，附此敘
    明。
據上論斷，應依刑事訴訟法第299 條第1 項前段，刑法第320 條
第1 項、第41條第1 項前段，刑法施行法第1 條之1 第1 項、第
2 項前段，中華民國九十六年罪犯減刑條例第2 條第1 項第3 款
、第7 條，判決如主文。
本案經檢察官江祐丞到庭執行職務。
中　　華　　民　　國　　96　  年　　11　　月  　27    日
                   刑事第十一庭  法　官   邱景芬
右正本證明與原本無異
如不服本判決應於送達後十日內向本院提出上訴狀
                                 書記官   曾千庭
中　　華　　民　　國　　96　　年　　11　　月　　28　　日
附錄本案論罪科刑法條全文
中華民國刑法第320條
（普通竊盜罪、竊佔罪）
意圖為自己或第三人不法之所有，而竊取他人之動產者，為竊盜
罪，處5年以下有期徒刑、拘役或5百元以下罰金。
意圖為自己或第三人不法之利益，而竊佔他人之不動產者，依前
項之規定處斷。
前二項之未遂犯罰之。
